臺灣雲林地方法院民事裁定             100年度財管字第38號
聲  請  人  梁瑞結
上列聲請人聲請對被繼承人梁瑞銓選任遺產管理人事件，本院裁
定如下：
    主  文
選任梁瑞結（男、民國○○年○○月○○日生）為被繼承人梁瑞銓之遺
產管理人。
准對被繼承人梁瑞銓（男、民國○○年○○月○○日生，身分證統一編
號：Ｚ000000000 號，最後住所：雲林縣古坑鄉○○村○ 鄰○○
路86號，於民國100 年03月25日死亡）之繼承人為承認繼承之公
示催告。
被繼承人梁瑞銓之繼承人，應自前項公示催告最後登載新聞紙之
日起，六個月內承認繼承。上述期限屆滿，無繼承人承認繼承時
，該被繼承人之遺產，於清償債權，並交付遺贈物後，如有賸餘
即歸屬國庫。
程序費用新臺幣壹仟元由被繼承人梁瑞銓之遺產負擔。
    理  由
一、按繼承開始時，繼承人之有無不明，而無親屬會議或親屬會
    議未於1 個月內選定遺產管理人者，利害關係人或檢察官得
    聲請法院選任遺產管理人，並由法院依公示催告程序，定6
    個月以上之期限，公告繼承人，命其於期限內承認繼承，民
    法第1177條，第1178條規定定有明文。
二、本件聲請意旨略以：被繼承人梁瑞銓民國100 年03月25日死
    亡，其繼承人均已向本院拋棄繼承（100 年度繼字第146 號
    ）在案，亦無親屬會議於一個月內選任遺產管理人。而被繼
    承人梁瑞銓遺有坐落於國有土地上之未保存登記建物即門牌
    雲林縣古坑鄉○○村○○路86號、所有權應有部分3 分之1
    ，聲請人與長兄梁瑞銘為該建物之共有人，該建物基地係向
    國有財產局承租，訂有租約，現因租期屆滿欲辦理續租，惟
    因須建物所有共有人或管理人辦理，始得續租，乃檢附戶籍
    謄本、房屋稅籍證明書、本院100 年度繼字第146 號拋棄繼
    承准予備查函、土地登記謄本等資料，依民法第1178條之規
    定，聲請選任梁瑞結為遺產管理人，以保障權益等語。
三、經查，聲請人主張之事實，已據其提出戶籍謄本、房屋稅籍
    證明書、本院100 年度繼字第146 號拋棄繼承准予備查函、
    土地登記謄本等資料為證，自堪信為真實。被繼承人之遺產
    ，目前屬無人承認繼承之狀態，參以本件未有親屬會議選定
    遺產管理人之資料，且聲請人為利害關係人等情，認聲請人
    所為聲請，與前揭規定並無不合。從而，聲請人聲請選任遺
    產管理人，應予准許，乃選任梁瑞結為該被繼承人之遺產管
    理人，並為承認繼承之公示催告。
四、依非訟事件法第21條第1 項前段、民法第1150條前段，裁定
    如主文。
中    華    民    國   100    年    9     月    14    日
                  家事法庭法  官  林秋火
以上正本係照原本作成。
如對本裁定抗告須於裁定送達後10日內向本院提出抗告狀，並應
繳納抗告費新台幣1000元。
中    華    民    國   100    年    9     月    14    日
                          書記官  林麗娟